【裁判字號】    99,訴,986
【裁判日期】    990630
【裁判案由】    毒品危害防制條例
【裁判全文】
臺灣臺北地方法院刑事判決               99年度訴字第986號
公  訴  人  臺灣臺北地方法院檢察署檢察官
被      告  甲○○
上列被告因違犯毒品危害防制案件，經檢察官提起公訴（99 年
度毒偵字第2105號、99年度毒偵緝字第153號），被告於本院準
備程序進行中，就被訴事實為有罪之陳述，經本院告知簡式審判
程序意旨，並聽取公訴人及被告之意見後，本院合議庭裁定由受
命法官獨任依簡式審判程序審理，並判決如下：
    主  文
甲○○施用第一級毒品，共貳罪，均累犯，各處有期徒刑玖月，
應執行有期徒刑壹年肆月。
    事  實
一、甲○○有肅清煙毒條例、違反麻醉藥品管理條例案件等前科
    ，前因連續施用第一級毒品海洛因案件，經本院裁定送勒戒
    處所觀察、勒戒後，因有繼續施用毒品之傾向，再經本院於
    民國87年8月6日裁定令入戒治處所施以強制戒治1年，嗣經
    戒治所評定合格，認無繼續戒治之必要，經本院於87年11月
    24日裁定停止戒治，所餘戒治期間，付保護管束，於87年12
    月29日出所，復因於停止戒治付保護管束期間內有違反保護
    管束應遵守事項情節重大之情形，經本院於88年5月11日裁
    定撤銷停止戒治，令入戒治處所施以強制戒治，於89年2月1
    8日戒治期滿出所，並經本院於89年3月10日以87年度訴字第
    658號判決免刑確定。另因連續施用第一級毒品海洛因、第
    二級毒品安非他命案件，經臺灣板橋地方法院以87年度訴字
    第817號判決免刑確定。再因施用毒品案件，經裁定令入戒
    治處所施以強制戒治一年，該次施用第一級、第二級毒品犯
    行並經本院以90年度訴字第848號判決各判處有期徒刑8月、
    4月，應執行有期徒刑10月確定，於92年3月21日縮刑期滿，
    92年3月22日因縮短刑期執行完畢出監。又於96年間，因施
    用第一級毒品海洛因案件，經臺灣板橋地方法院檢察署檢察
    官聲請臺灣板橋地方法院以96年度毒聲字第1984號裁定送勒
    戒處所觀察、勒戒後，因有繼續施用毒品之傾向，再經臺灣
    板橋地方法院檢察署檢察官聲請臺灣板橋地方法院以97年度
    毒聲字第524號裁定令入戒治處所施以強制戒治，嗣經執行
    戒治逾6個月，經評估認無繼續戒治之必要，於97年11月24
    日停止處分執行而執行完畢出所，並經該署檢察官以97年度
    戒毒偵字第725號為不起訴處分確定。
二、甲○○另於93年7月間，因犯竊盜罪，經臺灣板橋地方法院
    以93年度簡字第3251號簡易判決判處有期徒刑4月確定，於
    94年10月11日縮刑期滿，同年月12日因徒刑執行完畢出監。
    再於94年6月間，因犯竊盜罪，經臺灣板橋地方法院以94年
    度簡字第3005號簡易判決判處有期徒刑5月確定，嗣經該院
    以94年度簡上字第444號判決上訴駁回確定；於95年2月間，
    因犯竊盜罪，經臺灣板橋地方法院以95年度簡字第655號簡
    易判決判處有期徒刑6月確定，二案接續執行，於95年12月
    18日縮刑期滿執行完畢，並於翌日出監。
三、詎甲○○仍不知悛悔，其明知海洛因係業經公告列為毒品危
    害防制條例第2條第2項第1款之第一級毒品，不得非法持有
    、施用，詎仍未戒除施用毒品習性，復各基於施用第一級毒
    品海洛因之犯意，分別為下列犯行：
  (一)於98年10月14日下午8時許，在其位於臺北市○○區○○街
    171巷19之1號3樓之住處內，以將第一級毒品海洛因置於針
    筒內加水稀釋注射之方式，施用第一級毒品海洛因1次。嗣
    因其係毒品治安顧慮人口，經警通知後，於98年10月15日下
    午5時52分許，至臺北縣新莊市○○路中港派出所，出於自
    願，同意警方採其尿液送驗，結果呈鴉片類（嗎啡、可待因
    ）陽性反應，而悉上情。
  (二)於99年4月27日下午6時至7時間某分許，在其位於臺北市○
    ○區○○街171巷19之1號3樓之住處內，以將第一級毒品海
    洛因置於針筒內加水稀釋注射之方式，施用第一級毒品海洛
    因1次。嗣於99年4月28日中午12時40分許，因行跡可疑，復
    係毒品治安顧慮人口，為警在臺北市萬華區○○○路○段底
    盤查，經警方徵得其同意採尿送驗，送驗結果呈鴉片類（嗎
    啡、可待因）陽性反應，而悉上情。
四、案經臺北縣政府警察局新莊分局報請臺灣板橋地方法院檢察
    署呈請臺灣高等法院檢察署令轉，及臺北市政府警察局萬華
    分局報請臺灣臺北地方法院檢察署檢察官偵查起訴。被告於
    本院準備程序進行中，就被訴事實均為有罪之陳述，經本院
    告知簡式審判程序意旨，並聽取公訴人及被告之意見後，本
    院合議庭裁定由受命法官獨任依簡式審判程序審理。
    理  由
一、訊據被告甲○○對於上揭時、地，分別施用第一級毒品海洛
    因各1次之犯罪事實均坦承不諱（見本院99年6月25日準備程
    序筆錄及審判筆錄），又被告於98年10月15日、99年4月28
    日為警查獲後，分別經警所採集之尿液，經分別送臺灣檢驗
    科技股份有限公司、臺灣尖端先進生技醫藥股份有限公司以
    ＥＩＡ酵素免疫分析法初步檢驗，並以ＧＣ/ＭＳ氣相層析/
    質譜儀法確認檢驗之結果，均呈鴉片類（嗎啡、可待因）陽
    性反應之情，有各該公司分別於98年10月29日（尿液檢體編
    號：DＺ00000000000號）、99年5月12日（尿液檢體編號：04
    2138號）出具之濫用藥物檢驗報告各1張（見臺灣板橋地方
    法院檢察署98年毒偵字第8501號偵查卷宗〈下稱板毒偵8501
    號卷〉第8頁、臺灣臺北地方法院檢察署99年毒偵字第2105
    號偵查卷宗〈下稱北毒偵2105號卷〉第3頁）、勘查採證同
    意書（見北毒偵2105號卷第11頁）、臺北市政府警察局偵辦
    毒品案件檢體委驗單（見北毒偵2105號卷第49頁）、臺北縣
    政府警察局新莊分局轄區列管毒品人口尿液採集送驗及檢體
    回覆報告簽名表各1張（見板毒偵8501號卷第9頁）在卷可稽
    ，足徵被告前開出於任意性之自白均與事實相符，堪以採信
    。本案事證明確，被告犯行均堪予認定，均應依法論科。
二、被告前於96年間，因施用第一級毒品海洛因案件，經臺灣板
    橋地方法院檢察署檢察官聲請臺灣板橋地方法院以96年度毒
    聲字第1984號裁定送勒戒處所觀察、勒戒後，因有繼續施用
    毒品之傾向，再經臺灣板橋地方法院檢察署檢察官聲請臺灣
    板橋地方法院以97年度毒聲字第524號裁定令入戒治處所施
    以強制戒治，嗣經執行戒治逾6個月，經評估認無繼續戒治
    之必要，於97年11月24 日停止處分執行而執行完畢出所，
    並經該署檢察官以97年度戒毒偵字第725號為不起訴處分確
    定之事實，有臺灣高等法院被告前案紀錄表1份在卷可稽，
    是被告於觀察、勒戒執行完畢後5年內，均再犯本案施用毒
    品犯行，應依毒品危害防制條例第10條規定逕予追訴處罰。
三、按海洛因係毒品危害防制條例第2條第2項第1款所定之第一
    級毒品，不得非法持有、施用。核被告就事實欄三、(一)、(二)
    所示之行為，均係犯毒品危害防制條例第10條第1項施用第
    一級毒品罪。其各次持有第一級毒品海洛因之低度行為，均
    為各次施用之高度行為所吸收，均不另論罪。被告前開2 次
    施用第一級毒品之犯行，犯意各別，應予分論併罰。又被告
    有如事實欄所載犯罪科刑及刑之執行紀錄，有臺灣高等法院
    被告前案紀錄表1份在卷可稽，其受有期徒刑執行完畢後，5
    年以內均故意再犯本案有期徒刑以上之罪，均屬累犯，均應
    依刑法第47條第1項前段規定加重其刑。爰審酌被告前經觀
    察、勒戒及強制戒治完畢後，猶未戒除施用毒品惡習，素行
    不佳，足徵其自我檢束能力低弱，惟其施用毒品係戕害自身
    健康，且犯後坦承犯行，尚具悔意，及其犯罪之動機、目的
    、手段等一切情狀，爰分別量處如主文所示之刑，並定其應
    執行之刑，以資懲儆。
據上論斷，應依刑事訴訟法第273條之1第1項、第299條第1項前
段，毒品危害防制條例第10條第1項，刑法第11條前段、第47條
第1項、第51條第5款，判決如主文。
本案經檢察官劉文婷到庭執行職務。
中    華    民    國    99    年     6    月    30    日
                  刑事第十庭    法  官  謝昀璉
上正本證明與原本無異。
如不服本判決應於收受送達後10日內向本院提出上訴書狀，並應
敘述具體理由；其未敘述上訴理由者，應於上訴期間屆滿後20日
內向本院補提理由書（均須按他造當事人之人數附繕本）「切勿
逕送上級法院」。
                                書記官  陳宏璋
中    華    民    國    99    年    6     月    30    日
附錄法條：
毒品危害防制條例第10條第1項。
施用第一級毒品者，處 6 月以上 5 年以下有期徒刑。
施用第二級毒品者，處 3 年以下有期徒刑。

司法院資訊處製作；財團法人民間司法改革基金會備份。
